# 实收资本变动，及同一控制下无偿划转的账务处理

提问人：西妈 2828 时间：2020-03-20 16:12:08
请教下，
1.实收资本科目能否随意变动？比如今天实收资本是 10000 （已实际收到货币投资），明天实收资本数是 7000 ，下个月实收资本又变成 10000 ？（没有减资程序，不变章程），准则有没有具体的规定啊？
2.母公司甲有全资子公司A 和B，甲要将A的一项股权资产无偿划给B ，A 的报表上资本公积为 0 ，且此划转不能影响A公司损益，此种情况下该如何账务处理？

回答人：chenyiwei
1 、实收资本的变动更多地是法律问题，要经过《公司法》认可的增资或减资程序才能变动。
2 、A按照划出资产的账面价值依次冲减盈余公积和未分配利润。